Inventaris van het archief van W.E.G.A. van Sorgen [levensjaren 1844-1898], 1774-1810
Nationaal Archief, Den Haag
Collectie Van Sorgen
Sorgen, van
1774-1810
1252
0.56 meter; 9 inventarisnummers.
Normale geschreven, getypte en gedrukte documenten, geen bijzondere handschriften.
Nationaal Archief, Den Haag
Krijgsraad van het garnizoen van Utrecht
Van Sorgen
Mr. J.L. Kien
Lambertus Bernardus de Mestral
De inventaris van de Collectie van Sorgen bestaat uit stukken afkomstig van verschillende archiefvormers afkomstig uit de periode 1774-1810. De archiefvormers zijn allen militair, wel te verstaan, de krijgsraad van het garnizoen van Utrecht, den auditeur-militair van dezelfde stad en gelijknamige provincie, evenals een inventaris gemaakt door Mr. J.L. Kien, auditeur-militair, van de nalatenschap van de majoor in Bataafse dienst, Lambertus Bernardus de Mestral.
Archiefvorming
Geschiedenis van het archiefbeheer
De verwerving van het archief
De rechtstitel is (nog) onbekend.
1.13
Aanwijzingen voor de gebruiker
Openbaarheidsbeperkingen
Volledig openbaar.
Materiële beperkingen
Aanvraaginstructie
Openbare archiefstukken kunnen online worden aangevraagd en gereserveerd. U kunt dit ook via de terminals in de studiezaal van het Nationaal Archief doen. Om te kunnen reserveren dient u de volgende stappen te volgen:
U maakt een profiel aan op www.gahetna.nl, en logt vervolgens in
Via de archiefinventaris (alleen de beschrijvingen met rode nummers) selecteert u het gewenste archiefstuk door op de knop 'Reserveren' te klikken
In het volgende scherm geeft u aan op welke dag u het archiefstuk wilt inzien
Indien u zich bevindt in de studiezaal en een tafelnummer heeft ontvangen kunt u dit nummer vermelden. Als u geen tafelnummer heeft kunt u tafelnummer 777 laten staan
Vervolgens bevestigt u uw reservering door deze te versturen.
Verwant materiaal
Beschikbaarheid van kopieën
Beschrijving van de series en archiefbestanddelen
- Registers van sententiën en processtukken van den krijgsraad van het garnizoen van Utrecht, 1774-1777, 1779-1781; 20A-20AI; 2 deelen
  - 1774-1777, 20A
  - 1779-1781, 20AI
- Sententiën van dien krijgsraad met approbatie van Zijne Hoogheid den Prins van Oranje als kapitein-generaal, 1782, 1783, 1786-1789; 20B; 100 stukken
- Sententiën van dien krijgsraad, 1796-1809; 20C; 20 stukken
- Notulen van dien krijgsraad, sententiën en processtukken ter zake van het oproerig gedrag van 19 manschappen van de 3e en 4e compagniën van het regiment Bataafse dragonders, op 8 Februari 1796, terwijl zij te Bommel waren gedetacheerd, Maart en April 1796; 20D; 93 stukken
- Akten van verschillende aard, gepasseerd voor den auditeur-militair der stad en provincie Utrecht mr. Johan Lambertus Kien, 1776-1797; 20E; 38 stukken
- Procuratiën tot het doen van eed van voren, 1785-1796; 20F; 14 stukken
- Conditiën van verkoop van militaire gronden, gebouwen, afbraak, paarden etc. gedaan door den auditeur-militair van het garnizoen van Utrecht en onderhoorige districten, 1797-1810; 20G; 213 stukken
- Inventaris gemaakt door Mr. J.L. Kien, auditeur-militair, van de nalatenschap van Lambertus Bernardus de Mestral, in leven gepensioneerd majoor, in dienst van de Bataafse Republiek, 24 Augustus 1799 en rekening van dezen boedel, 29 Februari 1800., 1799-1800; 20H; 2 stukken